# 新手问个实务问题,望老师指教!

提问人：arsjb 时间：2011-01-17 21:27:50
本公司上年度是单户表，本年度对外投资成立一个子公司，年末编制合并报表对比表时， 1 、我将年初数作为零处理，对吧？ 2 、在编制合并报表附注时，年初数为零，本年增加数我是按母公司期初数加上母、子公司本年度增加数作为合并报表附注的本年增加数，这样期末数就等于本年增加数减去本年减少数就等于年末合并数，实务是这样处理的吗？

回答人：chenyiwei
年初不存在子公司，无需编制合并报表，所以严格来说“合并报表的年初比较数为零”的表述并不贴切，而是“年初没有比较数据”。合并报表中应当只有一列“期末数”，没有“期初数”列，而不是“期初数”列的金额为零。 附注表述中建议做一些特殊处理，例如年初数为母公司个别报表数据，期末数为合并报表的年末数。这样可以避免把母公司单户表的年初数并入“本期增加数”的奇怪状况出现。

回答人：chenyiwei
回复 藤椅 arsjb 的帖子可以在附注中用以下文字说明（举例仅供参考）：
1 、本公司于 2010 年首次编制合并财务报表，申报期在此之前本公司无任何子公司，故无需编制 2007 年、 2008 年、 2009 年的合并财务报表。 2 、本公司于 2010 年设立子公司并开始编制合并财务报表，下列合并财务报表主要项目注释 2010 年 9 月 30 日为合并财务报表数据， 2009 年、 2008 年、 2007 年为母公司财务报表数据。

回答人：chenyiwei
回复 报纸 arsjb 的帖子如果是非同一控制下企业合并，应当把被购买的子公司购买日的各项可辨认资产的公允价值在合并报表附注中列报为本年增加数。

回答人：chenyiwei
回复 7 楼 azhi 的帖子不能。“年初不需要编制合并报表”和“年初合并报表各项目均为零”是两个不同的概念。

回答人：chenyiwei
回复 9 楼 arsjb 的帖子应当是这样。可根据财企[2009]242号文对福利费具体范围的界定，与客户进行沟通。

回答人：chenyiwei
回复 12 楼 arsjb 的帖子防暑降温用品，如果属于根据特殊岗位的劳动保护规定必须提供的，旨在为职工提供基本劳动条件的，建议计入劳动保护费，直接计入管理费用。这种情况下的防暑降温用品并不是用于职工及其家庭的个人消费，所以不属于应付职工薪酬的范畴。 “福利费”更多地是财务管理（如 242 号文等）中的概念；非货币性福利是会计准则引入的概念而不是财务概念，因此两者可能存在一定的交叉。对于向职工提供的非货币性福利，个人理解，凡是 242 号文明确规定属于福利费核算范围的，建议在“福利费”明细中核算；不能明确归属于福利费的，可在“非货币性福利”明细下核算。

回答人：chenyiwei
回复 15 楼 arsjb 的帖子请根据该企业的具体情况判断是否属于 242 号文所指的福利费的列支范围。 不过，这类支出在企业总费用中所占的比例一般很小。如果你是做外部审计的，一般可以基于重要性原则对此予以简化处理，毕竟食堂的固定资产折旧、用具摊销、饭菜支出等最终都是计入损益，并且纳税调整时对福利费的列支口径也不是按照 242 号文而是按照国税函[2009]3号文的规定口径。

回答人：chenyiwei
回复 18 楼 海棠 2009 的帖子实务中确实有这样理解的，也有一定合理性。但如果要说服客户，恐怕还要以具体的文件规定为依据，毕竟这不是会计问题而是财务管理口径问题。

提问人：chenyiwei 时间：2011-02-12 20:54:10
目前财务管理上对于福利费的列支口径，应按财企[2009]242号文规定的口径为准。 不管列入什么科目，归根结底都是费用化（报表上一般是管理费用），而且一般企业此类费用不重大，如果是外部审计，一般可以不用关注太多。

回答人：chenyiwei
回复 20 楼 bjtwxj 的帖子目前财务管理上对于福利费的列支口径，应按财企[2009]242号文规定的口径为准。 不管列入什么科目，归根结底都是费用化（报表上一般是管理费用），而且一般企业此类费用不重大，如果是外部审计，一般可以不用关注太多。

回答人：chenyiwei
回复 23 楼 lwll 的帖子公司承担的食堂费用（包括食堂所使用的固定资产的折旧）应计入管理费用（一般明细为福利费）。报销客户就餐费用可从“管理费用——福利费”转到“管理费用——业务招待费”明细。

回答人：chenyiwei
回复 25 楼 lwll 的帖子基本上和上面情况相似。但公司充到员工卡中的相关支出可以视作职工薪酬（非货币性福利）的组成部分，职工刷卡消费时，可以在一定程度上抵减“管理费用——福利费”。 另外，如果你的角色是审计，建议不要过分纠结于这类往往很不重大的问题。

回答人：chenyiwei
回复 27 楼 lwll 的帖子此类支出的性质更接近于工资。